【裁判字號】    98,聲再,350
【裁判日期】    981005
【裁判案由】    侵占等
【裁判全文】
臺灣高等法院刑事裁定                 98年度聲再字第350號
再審聲請人
即受判決人  甲○○
                    國民
上列聲請人因業務侵占案件，對於本院98年度上易字第 111號，
中華民國98年 3月18日第二審確定判決（臺灣臺北地方法院97年
度易字第2016號，起訴案號：臺灣臺北地方法院檢察署96年度偵
緝字第2348號），聲請再審，本院裁定如下：
    主  文
再審之聲請駁回。
    理  由
一、本件聲請再審意旨略以：
  (一)聲請人於民國96年10月7日之刑事答辯狀已載明新台幣（下
    同）34萬元本票是孫玉蓮委任侯庭芝同意給聲請人之酬勞．
    ．．34萬元本票疏忽未轉交抬頭指名丙○○。於97年8月6日
    一審書狀整理二狀亦說明，上開本票是孫玉蓮要給聲請人之
    酬勞，惟原確定判決未說明上開本票與丙○○之法律關係，
    顯有未調查證據之違誤。
  (二)證人乙○○與證人林浩溫之證詞前後矛盾，原判確定決依其
    證言所為之認定有誤。
  (三)倘聲請人有侵占丁○○清償款項，則丙○○為何會再委任聲
    請人至花蓮調解並收取現金，顯不符合經驗法則。
  (四)證人丙○○證稱：「聲請人回來後只給90萬；另外有 1張本
    票34萬元要交給我」。而證人林浩溫證稱：「當場有看到丙
    ○○先向聲請人要本票，但當時．．．而丙○○的意思也是
    讓聲請人先將調解書正式，和解金 100萬與本票才一起交給
    丙○○」。該二人之證詞顯有矛盾，惟原確定判決竟據不利
    聲請人之認定，顯有未合。
  (五)證人丙○○證稱：「．．．都是伊直接找聲請人委託．．．
    聲請人不是伊公司的員工」云云，係為偽證。蓋丙○○於原
    確定判決附表一編號 6至10所載之時期，正在振興醫院開心
    導管手術及住院，自無法委任聲請人，況聲請人另有在職證
    明，可證丙○○上開證詞，係在說謊。
二、按聲請再審應以再審書狀，敘述理由，附具原判決之繕本及
    證據，提出於管轄法院為之，刑事訴訟法第 429條定有明文
    。次按有罪之判決確定後，為受判決人之利益聲請再審，必
    其聲請之理由合於刑事訴訟法第420條第1項所定情形之一或
    第 421條有足生影響於判決之重要證據漏未審酌者，始足當
    之。又「法院認為無再審理由者，應以裁定駁回之。經前項
    裁定後，不得更以同一原因聲請再審。」刑事訴訟法第 434
    條定有明文。
三、本院查：
  (一)本件再審聲請人對於原確定判決聲請再審，雖提出原判決之
    繕本，但未據提出符合再審理由之證據，其聲請程序已有違
    背規定。
  (二)聲請意旨(二)、(五)部分，曾經聲請人據為聲請再審之事由，業
    經本院以98年度聲再字第 159號事件審理後，認聲請人無再
    審理由，而裁定駁回之，揆諸上開說明，聲請人自不得再據
    為聲請再審之事由。
  (三)原確定判決已詳敘其調查、取捨證據之結果及憑以認定犯罪
    事實之心證理由，並就聲請人否認之供詞及其所辯，認非可
    採，詳予論述，經核並無違背經驗法則或論理法則情形。聲
    請人上列所舉聲請再審之理由(一)、(三)、(四)，均或指摘檢察官
    、法院尚有諸多事證未予調查、或認檢察官、法院所提出之
    證據不足以證明聲請人之犯罪、或就原確定判決事實理由之
    認定再為爭執，以證明聲請人之犯罪、或就原確定判決事實
    理由之認定再為爭執，均與上引刑事訴訟法第420條第1項所
    定情形及第42 1條有足以影響於判決之重要證據漏未審酌之
    情形，不相符合，尚難據為聲請再審之理由，本件再審之聲
    請，為無理由，應予駁回。
四、據上論斷，應依刑事訴訟法第434條第1項，裁定如主文。
中    華    民    國    98    年    10    月     5    日
                  刑事第七判庭審判長法  官  陳晴教
                                    法  官  楊智勝
                                    法  官  游紅桃
以上正本證明與原本無異。
不得抗告。
                                    書記官  戴伯勳
中    華    民    國    98    年    10    月    6     日


司法院資訊處製作；財團法人民間司法改革基金會備份。
